臺灣桃園地方法院刑事判決　　　　　　　　　　　　　九十年度易字第二四六號
　　公　訴　人　臺灣桃園地方法院檢察署檢察官
　　被　　　告　陳柏霖
　　（更名前為己○○
右列被告因賭博案件，經檢察官提起公訴（九十年度偵字第七二一四號），本院判決
如左：
    主  文
陳柏霖共同以賭博為常業，處有期徒刑肆月，如易科罰金以參佰元折算壹日。扣案之
電動賭博機具「雙魚座II」肆拾壹台（含ＩＣ板肆拾壹片）、「八人座跑馬台」壹台
（含ＩＣ板壹片）、「十六人座輪盤」壹台（含ＩＣ板壹片）、新台幣貳萬肆仟壹佰
元、電動賭博機具「雙魚座II」機具之開分鑰匙壹支、「八人座跑馬台」機具之開分
鑰匙貳支、客人聯絡冊壹本、贈分表貳張、機台分數登記表肆張均沒收。
    事  實
一、緣因丁○○（業經本院於九十年十二月十八日判處有期徒刑六月）意圖營利，自
    民國（下同）九十年一月五日起，在桃園縣中壢市○○路一一０號一樓之公眾得
    出入場所，經營「元泰電子遊戲場」，設置電動賭博機具「雙魚座II」、「八人
    座跑馬台」、「六人座輪盤」等機台，並分別於九十年三月初、四月間、四月中
    旬各以每月新台幣（下同）三萬元、二萬元、二萬元之薪資，陸續雇請與其有犯
    意聯絡及行為分擔之陳柏霖擔任現場經理，負責過濾賭客之身分、擔任開分、洗
    分、兌換現金之工作；寅○○、丑○○（二人業經本院於九十年十二月十八日各
    判處有期徒刑三月）均為開分員，擔任開分、倒茶水、打掃、為賭客代訂便當、
    飲料之工作。賭玩方式係賭客人每次新台幣（下同）一千分開一千分，每次可以
    不等之分數押注，憑運氣與上開電動賭博機具對賭，再由機具以不特定之機率顯
    示是否押中，若未押中則分數沒入，若押中則依押中之倍數一倍至五十倍累積積
    分，於賭客把玩完畢時，如機台上累計有分數時，則通知陳柏霖洗分，得以一比
    二之比率兌換現金，如無分數則賭資均歸丁○○取得，以此方式與不特定之人賭
    博財物，丁○○、陳柏霖、寅○○、丑○○並均以此為常業。迨於九十年五月二
    日凌晨一時五分許，適有賭客子○○基於概括之犯意，自九十年五月一日日間起
    ，即前往上開處所把玩電動賭博機具，復於同日晚上十一時許入內把玩「雙魚座
    II」機具，並有賭客辛○○、甲○○、子○○、癸○○、乙○○、戊○○、庚○
    ○、壬○○、丙○○（辛○○、甲○○、癸○○、乙○○、戊○○、庚○○、壬
    ○○、丙○○均經本院於九十年十二月十八日各判處罰金一千元、子○○判處罰
    金一千五百元）等人在該處把玩電動賭博機具時，由警員喬裝賭客賭玩上開電動
    賭博機具，經陳柏霖洗分並兌換現金八千元後，為警當場查獲，並扣得前開電動
    賭博機具「雙魚座II」四十一台（含ＩＣ板四十一片）、「八人座跑馬台」一台
    （含ＩＣ板一片）、「六人座輪盤」一台（含ＩＣ板一片）、「雙魚座II」機具
    之開分鑰匙一支、「八人座跑馬台」機具之開分鑰匙二支、兌換予員警之賭資八
    千元、自陳柏霖身上查扣預備兌換予賭客之金錢一萬六千一百元、自陳柏霖身上
    查扣之客人聯絡冊一本、贈分表二張、自寅○○身上查扣之機台分數登記表四張
    。
二、案經桃園縣警察局中壢分局報請台灣桃園地方院檢察署檢察官偵查起訴。
    理  由
一、訊據陳柏霖矢口否認有右揭賭博犯行，辯稱：店內擺設之電動玩具均係供娛樂，
    並無賭博，只有開分，並無洗分，係採會員制，不能兌換現金，伊並沒有兌換給
    警察八千元，不知為何警察會如此說云云，經查：
（一）上開電動機具賭客押注後之決定輸贏與否，純靠運氣，不須技巧，是此種決定
      輸贏之方式，即具有射倖性，與現今坊間之抓娃娃機具須靠技巧之情形不同，
      於法律上不能為同樣之評價，另渠等於賭客賭輸之情形，是賭客輸其所下注之
      分數，而此之分數係與金錢之比例同額，且扣案之「雙魚座II」、「八人座跑
      馬台」、「六人座輪盤」等大型電動機具，被告丁○○購入之價格不斐，且賭
      客於店內把玩尚能免費享用該店所提供之便當、飲料，投資之成本龐大，並坊
      間其輸贏動輒上萬，若賭客不繼續玩時，所累積之高額分數不能兌換現金或任
      何物品且不得寄分，僅能放棄分數或玩完為止，不僅與賭客投注大量金錢意在
      僥倖獲利之心態不符，更與社會常情有異，此徵以警員於九十年五月二日喬裝
      賭客至上址打玩上開電動玩具時，被告陳柏霖主動依其洗分後所累積之分數，
      欲兌換同額之現金甚明。
（二）且依卷附員警所出具之報告書所載，喬裝賭客之警員至上址打玩上開電動玩具
      ，並於打玩後，示意欲洗分，被告陳柏霖即主動依其洗分後所累積之分數四千
      分，主動從身上褲子口袋取出兌換二倍之現金八千元，警員始加以逮捕，可見
      該遊藝場平素即有兌換現金，否則，豈有恰巧警員前往打玩後即得兌換現金？
      顯然該遊戲場之形態係賭客以現金開分打玩機具後，將賭客所得剩餘積分兌換
      現金之賭博方式，且其情形非僅偶然，此即「元泰電子遊戲場」之經營方式無
      訛。參以該店之電動機具每次以一千元開一千分，上開遊戲場既未提供使用十
      元硬幣或兌換代幣之打玩方式，而客人每次開分之金額動輒以一千元之倍數起
      算，其消費不可謂不大，苟真未能兌換現金，僅能放棄分數或玩完為止，實難
      想像何以能吸引客人投注大筆金錢前往消費？
（三）再細繹查扣之機台分數登記表四張，就扣案賭博機具每檯檯號當日之分數均有
      明確記載，而二張贈分表上，詳載給予賭客贈予之分數，並有賭客之署押，如
      該遊藝場僅係經營一般娛樂性之電動機具，實無須如此大耗費人力為前開表格
      之記載，並採會員制之經營顯僅係為過濾客人之身分，更益徵上開對賭情節實
      係該遊藝場之經營方式。此外復有扣案之電動賭博機具「雙魚座II」四十一台
      （含ＩＣ板四十一片）、「八人座跑馬台」一台（含ＩＣ板一片）、「六人座
      輪盤」一台（含ＩＣ板一片）、「雙魚座II」機具之開分鑰匙一支、「八人座
      跑馬台」機具之開分鑰匙二支、兌換予員警之賭資八千元、自被告陳柏霖身上
      查扣預備兌換予賭客之金錢一萬六千一百元、自被告陳柏霖身上查扣之客人聯
      絡冊一本可資佐証，故被告陳柏霖之前開辯詞，純係事後卸責之詞，實不足採
      。
二、被告陳柏霖於前開遊戲場之任職時間，收入尚非少數，甚至當時其別無其他工作
    ，已據其於本院審理中自承無誤，顯然上開薪津收入即為其賴以維生之依靠或主
    要來源，是被告陳柏霖應成立常業罪至明，故核被告之所為，係犯刑法第二百六
    十七條之常業賭博罪。又被告陳柏霖與丁○○與寅○○、丑○○等人對右揭犯行
    之實行，均有犯意之聯絡及行為之分擔，皆為共同正犯。爰審酌被告僅係受雇於
    被告丁○○，仰賴前開薪資渡日，及犯罪之動機、目的、所生危害、所得利益及
    犯罪後之態度等一切情狀，量處如主文所示之刑，並諭知易科罰金之折算標準，
    用資懲儆。
四、扣案之電動賭博機具「雙魚座II」四十一台（含ＩＣ板四十一片）、「八人座跑
    馬台」一台（含ＩＣ板一片）、「六人座輪盤」一台（含ＩＣ板一片），均為當
    場賭博之器具，應依刑法第二百六十六條第二項之規定宣告沒收。另前述電動賭
    博機台之開分鑰匙三支、兌換予員警之現金八千元、自陳柏霖身上查扣預備兌換
    予賭客之金錢一萬六千一百元、客人聯絡冊一本、贈分表二張、機台分數登記表
    四張，均係被告陳柏霖及共同被告丁○○經營前開遊藝場共同所用或預備用之物
    ，雖被告陳柏霖辯稱：於伊身上查獲的錢是伊自己所有，因伊有積欠銀行信用卡
    錢，故不敢在銀行開戶，怕被追討，故伊都把現金帶在身上云云，惟查，被告之
    前開辯詞顯與目前銀行辦理客戶存款之程序不符，與常情有違，所為之辯詞顯不
    足採，爰均依刑法第三十八條第一項第二款之規定宣告沒收。
據上論斷，應依刑事法第二百九十九條第一項前段，刑法第二十八條、第二百六十七
條、第二百六十六條第二項、第四十一條第一項前段、第三十八條第一項第二款、罰
金罰鍰提高標準條例第一條前段、第二條，判決如主文。
本案經檢察官許曉微到庭執行職務。
中      華      民      國    九十一    年      二      月      五      日
                              臺灣桃園地方法院刑事第二庭
                                  法  官  林  恆  吉
右正本證明與原本無異。
如不服本判決，應於判決送達後十日內向本院提出上訴狀( 應附繕本 )，上訴於臺灣
高等法院。
                                  書記官  邱  仲  騏
中      華      民      國    九十一    年      二      月     十五     日
附論罪科刑依據之法條：
刑法第二百六十七條
以賭博為常業者，處二年以下有期徒刑，得併科一千元以下罰金。
